【裁判字號】    89,上易,1588
【裁判日期】    890810
【裁判案由】    竊盜
【裁判全文】
臺灣高等法院臺中分院刑事判決                  八十九年度上易字第一五八八號
    上  訴  人
    即  被  告  甲○○
右上訴人因竊佔案件，不服台灣彰化地方法院八十八年度訴字第六三一號，中華民國
八十九年四月二十六日第一審判決（起訴案號：台灣彰化地方法院檢察署八十八年度
偵字第六０五三號），提起上訴，本院判決如左：
      主  文
上訴駁回。
甲○○緩刑貳年。
      事實及理由
一、本案經本院審理結果，認第一審判決認事用法及量刑均無不當，應予維持，並引
    用第一審判決書記載之事實、證據及理由（如附件）。
二、上訴人即被告甲○○在本院未提出其他有利之證據及辯解，其上訴無理由，應予
    駁回。又查被告前雖因侵害墳墓屍體罪，曾受有期徒刑二年以上刑之宣告，然於
    民國七十五年九月十二日假釋期滿執行完畢後，五年內未曾再受有期徒刑以上刑
    之宣告，有原審法院被告全國前案紀錄表在卷可稽，其經本件偵審程序及刑之宣
    告，當知所警惕，而無再犯之虞，本院審酌其因本件犯罪所生之損害，尚屬輕微
    ，事後已積極向主管單位申請承租耕作，態度良好，爰併諭知緩刑二年，以啟自
    新。
三、據上論斷，應依刑事訴訟法第三百七十三條、第三百六十八條，刑法第七十四條
    第二款，判決如主文。
本案經檢察官乙○○到庭執行職務。
中      華      民      國    八十九     年      八     月      十      日
                                  臺灣高等法院臺中分院刑事第六庭
                                        審判長法  官  李  文  雄
                                              法  官  龔  永  昆
                                              法  官  邱  顯  祥
右正本證明與原本無異。
不得上訴。
                                              書記官  方  茂  焜
中      華      民      國    八十九     年      八     月      十一    日
                                                                        Ｉ
臺灣彰化地方法院刑事判決                          八十八年度訴字第六三一號
    公  訴  人  臺灣彰化地方法院檢察署檢察官
    被      告  甲○○  男三十九歲（民國○○年○月○日生）業工
                        住彰化縣社頭鄉○○路○段四一九巷一號
                        國民身分證統一編號：Ｚ000000000號
右列被告因違反水土保持法案件，經檢察官提起公訴 (八十八年度偵字第六０五三號
)，本院判決如左：
    主  文
甲○○意圖為自己不法之利益，而竊佔他人之不動產，處有期徒刑伍月。
    事  實
一、甲○○為需求土地以種植果樹，明知位於彰化縣社頭鄉○○段第六八五地號山坡
    地南側如附圖所示Ａ部分、面積０．二九０三公頃之土地（該土地已於民國八十
    九年四月一日登錄為彰化縣社頭鄉○○○段第四六六之一地號土地），係彰化縣
    政府未許可使用而屬於山坡地之公有河川地，竟意圖為自已不法之利益，自八十
    四年初某日起，在前開土地，整地墾殖，種植鳳梨株、芒果樹等植物而竊佔之，
    嗣於八十八年五月一日，經彰化縣社頭鄉公所查報彰化縣政府處理，始悉上情。
二、案經彰化縣政府函送臺灣彰化地方法院檢察署檢察官偵查起訴。
    理  由
一、右揭事實，業據被告甲○○於本院審理中，坦承不諱，核與證人即其妻靳慧蓉於
    偵訊中所證稱系爭土地係被告在墾殖等情相符，且有照片九幀附卷可稽，而被告
    甲○○確係於系爭土地如附圖所示Ａ部分土地（即彰化縣社頭鄉○○○段第四六
    六之一地號土地）墾殖，種植果樹等情，業經本院會同彰化縣政府人員江培進及
    彰化縣田中地政事務所人員勘驗屬實，並製有複丈成果圖一份附卷可憑，故事證
    已臻明確，被告甲○○之犯行，洵堪認定。另證人靳慧蓉關於被告何時開始實施
    竊佔行為之陳述，或謂八十七年，或謂八十六年，因其非實施竊佔行為之人，故
    無法明確指出實施竊佔之時間，因此當以被告甲○○所供為憑，是本件被告甲○
    ○係於八十四年初即開實施竊佔行為，附此說明。
二、核被告甲○○所為，係犯刑法第三百二十條第二項之竊佔罪。公訴人認被告甲○
    ○係八十七年八、九月間起，在前開土地，擅自墾殖，造側溝輕微蝕溝及淤積，
    故係犯水土保持法三十二條第一項前段之罪，但查被告甲○○所擅自墾殖之前開
    如附圖所示Ａ部分土地，係位彰化縣社頭鄉○○段第六八五地號與同鄉○○○段
    第四六六之地號二筆山坡地間之交界凹陷處，其上並無開採砂石痕跡，且於靠近
    同鄉○○段第六八五地號處有一乾涸河床，終年甚少有水流，縱有水流亦未曾發
    生土石流失情形，於其下游排水溝未見有泥砂由上流至所生之堆積現象，有本院
    勘驗筆錄及照片十四幀附卷可佐，是前開土地於墾植後，並未生水土流失，再者
    ，被告甲○○係於八十四年初即為前揭擅自墾殖之行為，彼時上開如附圖所示Ａ
    部分之土地並尚未公告為山坡地，故綜上，公訴人所引用論罪之法條，顯有誤會
    ，應予變更。爰審酌被告甲○○犯罪之動機、目的、手段、所生之危害及犯罪後
    之態度等一切情狀，量處如主文所示之刑，以示懲儆。
據上論斷，應依刑事訴訟法第二百九十九條第一項前段、第三百條，刑法第三百二十
條第二項、第一項，罰金罰鍰提高標準條例第一條前段，判決如主文。
中      華      民      國      八十九      年      四      月  二十六  日
                                        臺灣彰化地方法院刑事第三庭
                                            法      官  洪  志  賢
右正本證明與原本無異。
如不服本判決，應於判決送達後十日內，向本院提出上訴狀（須附繕本）。
告訴人或被害人對於判決如有不服具備理由請求檢察官上訴者，其上訴期間之計算係
以檢察官收受判決正本之日期為準。
                                            法院書記官  邱  柏  滄
中      華      民      國      八十九      年   四      月   二十九 日
刑法第三百二十條
意圖為自己或第三人不法之所有，而竊取他人之動產者，為竊盜罪，處五年以下有期
徒刑、拘役或五百元以下罰金。
意圖為自己或第三人不法利益，而竊佔他人之不動產者，依前項之規定處斷。
前二項之未遂犯罰之。


司法院資訊處製作；財團法人民間司法改革基金會備份。
